【裁判字號】    90,易,847
【裁判日期】    900706
【裁判案由】    電子遊戲場業管理條例等
【裁判全文】
臺灣臺北地方法院刑事判決                            九十年度易字第八四七號
    公  訴  人  臺灣臺北地方法院檢察署檢察官
    被      告  丙○○
右列被告因賭博案件，經檢察官聲請簡易判決處刑（八十九年度偵字第九五○五號）
，及就同一事實移送併辦（八十九年度偵字第一一四○四號），本院認不宜以簡易判
決處刑，改以通常程序判決如左：
    主      文
丙○○無罪。
    理      由
一、聲請簡易判決處刑意旨如附件聲請書。
二、本院按犯罪事實應依證據認定之，無證據不得推定其犯罪事實；不能證明被告犯
    罪者，應諭知無罪之判決，刑事訴訟法第一百五十四條、第三百零一條第一項分
    別定有明文。又事實之認定，應憑證據，如未能發現相當證據，或證據不足以證
    明，自不能以推測或擬制之方法，為裁判基礎（最高法院四十年台上字第八六號
    判例參照）。且認定犯罪事實所憑之證據，雖不以直接證據為限，間接證據亦包
    括在內，然而無論直接證據或間接證據，其為訴訟上之證明，須於通常一般之人
    均不致有所懷疑，而得確信其為真實之程度者，始得據為有罪之認定，倘其證明
    尚未達到此一程度，而有合理之懷疑存在而無從使事實審法院得有罪之確信時，
    即應由法院為諭知被告無罪之判決（最高法院七十六年台上字第四九八六號判例
    參照）。
三、公訴人認被告丙○○與同案被告甲○○（業經本院另行審結）涉有共同賭博、電
    子遊戲場業管理條例第二十二條罪嫌，無非以：(1)被告丙○○與同案被告甲○○
    於警偵訊所為之供述，(2)當場查獲之機台（含ＩＣ板四片）、賭資扣案及臨檢紀
    錄表、扣案機台相片、扣押物品清單可證，資為論據。被告丙○○於本院審判期
    日經合法傳喚，雖未到庭陳述意見；然同案被告甲○○堅決否認有未依電子遊戲
    場業管理條例辦理營利事業登記，而經營電子遊戲場業，及以扣案機台與不特定
    人賭博之犯行，辯稱：其向丙○○開設之海寶泡沫茶坊租用位置放置扣案機台，
    係為出售該機台，並無與人賭博之意，且該機台並非賭博性電玩，僅單純供玩分
    數娛樂用，亦不能兌換金錢或財物，實無與人賭博之行為，更無經營電子遊戲場
    可言等語。經查：
    (1)被告丙○○於警訊中供稱：「（問：該台電玩如何玩法？）投十元銅幣，每元
      為一分，押中所選擇的面板水果倍數為二倍到五十倍不等。所押的錢必須玩完
      ，沒有退換之用」等語（偵查卷第五頁背面參照）；於偵查中亦稱：「只是擺
      設待賣機台展示」等語（偵查卷第十六頁背面參照）。同案被告甲○○於警訊
      及偵查中，則自始供稱：在丙○○經營之海寶泡沫茶坊租用位置放置機台，係
      為展售該「大舞台遊戲機」，並無與人賭博之意等語，且自始否認該扣案機台
      係賭博性電動玩具，並據其提出經濟部商品檢驗局國內市場出場檢驗合格證書
      影本為證。顯見被告丙○○、甲○○於偵審中均未自白「擺設電動賭博機具與
      不特定賭客對賭財物」之犯罪；檢察官依被告二人於警訊及偵查中之供述內容
      ，認被告二人坦承犯罪，而聲請簡易判決處刑，容有誤會。參以：臨檢查獲本
      案機台之警員乙○○到庭結證稱：該機台是小瑪琍的變異體，畫面有水果盤跑
      分數，丙○○當時說一元一分可以押分數，玩的結果分數可否換錢我不知道，
      我們沒有查到他們有無以分數換錢，查獲當時沒有人玩，所以實際上有無人以
      打電玩分數換錢，我不清楚等語明確（本院九十年五月二十四日審判筆錄參照
      ）；顯見承辦警員當時僅查知扣案機台得以打玩分數之事實，並查無得以分數
      兌換金錢或財物之事證。是扣案之遊戲機台、相片及其內之現金，至多僅能證
      明「曾經有人以該機台打玩分數供為娛樂」之事實，惟並不能證明該打玩分數
      結果得以兌換金錢或財物，而有與賭客對賭金錢或財物，以不確定之或然率決
      定財物得喪變更之賭博犯行。從而檢察官聲請簡易判決處刑所憑之上述證據，
      均不足憑以認定被告丙○○與同案被告甲○○有設置電動賭博機具與不特定賭
      客連續對賭之賭博犯罪。
    (2)又電子遊戲場業管理條例第二十二條罪名，係以行為人違反同法第十五條「未
      依本條例規定辦理營利事業登記者，不得經營電子遊戲場業」規定，而經營電
      子遊戲場業為其成立要件。然本件查獲之處所，原係被告丙○○經營之海寶泡
      沫茶坊，有台北市政府警察局信義分局臨檢記錄表在卷可參；且現場查獲擺設
      之機具僅一台，亦有扣案物品相片及台灣台北地方法院檢察署八十九年度藍保
      管字第一二○七號贓證物品清單附卷可憑；顯見被告二人並非以經營電子遊戲
      場為其主要營業，自無違反規定未經登記經營電子遊戲場業可言。縱被告二人
      於非電子遊戲場業之其他營利事業場所，設置電子遊戲機營業，至多僅違反同
      法第十六條之規定，而應處以行政罰鍰；然實不構成同條例第二十二條之未經
      許可經營電子遊戲場業罪。
四、綜上所述，依公訴人起訴所憑之事證及本院依職權調查之證據，均無從認定被告
    丙○○涉有公訴人所指之犯行。此外，復查無其他積極證據足資證明被告丙○○
    涉嫌犯罪，核諸前揭說明，自應為被告丙○○無罪之諭知。又被告丙○○經本院
    對其戶籍地址合法傳喚，無正當理由不到庭，爰不待其陳述，逕行判決。
據上論斷，應依刑事訴訟法第四百五十二條、第三百零一條第一項、第三百零六條，
判決如主文。
本案經檢察官楊國宏到庭執行職務
中      華      民      國    九十      年      七      月      六      日
                                      台灣台北地方法院刑事第八庭
                                          法  官  朱  瑞  娟
右正本證明與原本無異
如不服本判決應於送達後十日內向本院提出上訴狀
                                          書記官  葉  金  發
中      華      民      國    九十      年      七      月      十      日


司法院資訊處製作；財團法人民間司法改革基金會備份。
